【裁判字號】    98,法,33
【裁判日期】    981112
【裁判案由】    選任臨時管理人
【裁判全文】
臺灣板橋地方法院民事裁定                98年度法字第33號
聲  請  人  經濟部工業局
法定代理人  甲○○
上列聲請人聲請為相對人唯訊通信股份有限公司選任臨時管理人
事件，本院裁定如下：
    主  文
選任乙○○（身分證統一編號：Ｚ000000000號，住臺
北市○○區○○街一四六巷一號）為唯訊通信股份有限公司之臨
時管理人。
聲請程序費用由聲請人負擔。
    理  由
一、按董事會不為或不能行使職權，致公司有受損害之虞時，法
    院因利害關係人或檢察官之聲請，得選任一人以上之臨時管
    理人，代行董事長及董事會之職權，但不得為不利於公司之
    行為，公司法第208 條之1 第1 項定有明文。次按公司法第
    208 條之1 所定選任臨時管理人事件，由利害關係人或檢察
    官向法院聲請；前項聲請，應以書面表明董事會不為或不能
    行使職權，致公司有受損害之虞之事由，並釋明之；第1 項
    事件，法院為裁定前，得徵詢主管機關、檢察官或其他利害
    關係人之意見；第1 項事件之裁定，應附理由；法院選任臨
    時管理人時，應囑託主管機關為之登記，非訟事件法第183
    條亦定有明文。
二、本件聲請意旨略以：唯訊通信股份有限公司（下稱唯訊公司
    ）之法定代理人（即董事長）乙○○及其他全體董事、監察
    人之任期均於民國93年4月14日屆至，惟未依規定改選。經
    主管機關依職權限期令於96年9月28日前改選完成，並依法
    辦理變登記，屆期仍未改選，依公司法第195條規定，其等
    自限期屆滿時（即96年9月29日）當然解任等情，有公司基
    本資料查詢1份為佐。是以唯訊公司董事會現實上已因全體
    董事當然解任而不能行使職權，聲請人為唯訊公司債權人，
    應屬本案利害關係人，爰依公司法第208條之1規定，請求鈞
    院選任乙○○為相對人之臨時管理人等語。
三、經查聲請人主張之事實，業據其提出前開書證為憑，並經本
    院借調唯訊公司登記卷證查明，依上開公司登記資料記載及
    本院依職權調取之該公司登記資料，唯訊公司全體董監事確
    已於96年9月29日當然解任屬實，故唯訊公司之董事會顯無
    法召開行使職權。聲請人既係唯訊公司債權人，核屬利害關
    係人，其聲請為唯訊公司選任臨時管理人，於法並無不合；
    又審酌乙○○原為唯訊公司之前董事長，應甚熟悉該公司業
    務，為使該公司業務能正常運作，以避免該公司受有損害之
    虞，因認選任其為該公司臨時管理人為適當，爰裁定選任其
    為唯訊公司公司之臨時管理人。
四、依非訟事件法第183 條、第21條第1 項前段，裁定如主文。
中    華    民    國    98    年    11   月    12   日
                  民事第一庭    法  官  黃信滿
以上正本證明與原本無異
如不服本裁定應於送達後10日內向本院提出抗告狀，並應繳納抗
告裁判費新臺幣1,000元整。
中    華    民    國    98    年    11   月    12   日
                            書記官  林月蓉


司法院資訊處製作；財團法人民間司法改革基金會備份。
